【裁判字號】    89,台抗,183
【裁判日期】    890421
【裁判案由】    損害賠償
【裁判全文】
最高法院民事裁定                                八十九年度台抗字第一八三號
    抗  告  人  乙○○○
                甲 ○ ○
右抗告人因與相對人儷池企業有限公司間請求損害賠償事件，對於中華民國八十九年
一月十八日台灣高等法院裁定（八十八年度重上更(一)字第一四一號），提起抗告，本
院裁定如左：
    主  文
原裁定廢棄。
    理  由
本件原法院以：按於第二審為訴之追加，除合於（修正前）民事訴訟法第二百五十六
條第二至四款之情形外，須經他方當事人之同意，（修正前）民事訴訟法第四百四十
六條第一項定有明文。本件抗告人於台灣台北地方法院（下稱台北地院）主張依侵權
行為法律關係請求損害賠償，嗣於該院追加依民事訴訟法第五百三十三條準用第五百
三十一條規定請求相對人賠償其因假處分所受之損害，核屬訴之追加，既不合於（修
正前）民事訴訟法第二百五十六條第二至四款之規定，復未經相對人同意，即為不合
法，自不應准許。至於抗告人於台北地院起訴併依侵權行為之法律關係及民事訴訟法
第五百三十三條準用同法第五百三十一條之規定請求，台北地院僅就抗告人所主張之
侵權行為之法律關係為裁判，而就民事訴訟法第五百三十三條準用同法第五百三十一
條部分脫漏未予裁判，抗告人亦未請求台北地院補充判決，該院無從審究云云。爰將
抗告人追加之訴，予以裁定駁回。
查，抗告人於第一審除依侵權行為之法律關係，訴請相對人賠償損害外，併主張依民
事訴訟法第五百三十三條準用第五百三十一條之規定，請求相對人賠償其因假處分所
受之損害（見一審卷一三五頁及二八三頁）。其聲明僅為單一，此係學者間所謂「重
疊的訴之合併」。雖其訴訟標的有數項，因其僅有單一之聲明，故法院應就原告所主
張之數項標的逐一審判，僅在該數項標的均無理由時，始得為一個敗訴判決而已。本
件第一審法院對於抗告人所主張依民事訴訟法第五百三十三條準用第五百三十一條規
定請求損害賠償部分，並未予以審究，僅以抗告人並無其所主張基於侵權行為之請求
權，即為其敗訴之判決，於法即有未洽。抗告人執此提起第二審上訴，原法院即應予
以糾正，並為適法之處置。詎原法院竟謂該部分台北地院未予裁判，為裁判脫漏；抗
告人在第二審主張依民事訴訟法第五百三十三條準用第五百三十一條規定之請求，為
訴之追加，應予以裁定駁回，於法自有未洽。抗告論旨，指摘原裁定違背法令，求予
廢棄，非無理由。
據上論結，本件抗告為有理由。依民事訴訟法第四百九十二條第二項，裁定如主文。
中      華      民      國    八十九    年      四      月    二十一    日
                              最高法院民事第三庭
                                  審判長法官  范  秉  閣
                                        法官  朱  建  男
                                        法官  許  澍  林
                                        法官  鄭  玉  山
                                        法官  李  慧  兒
      右正本證明與原本無異
                                              書  記  官
中      華      民      國    八十九    年      五      月      八      日


司法院資訊處製作；財團法人民間司法改革基金會備份。
